臺灣士林地方法院刑事裁定
111年度單禁沒字第363號
聲  請  人  臺灣士林地方檢察署檢察官
被      告  高騰茂



上列聲請人因被告違反毒品危害防制條例案件（111年度偵字第1
883號），聲請單獨宣告沒收（111年度聲沒字第312號），本院
裁定如下：
    主  文
扣案如附表所示之物均沒收銷燬。
    理  由
一、聲請意旨略以：被告高騰茂涉犯毒品危害防制條例案件，經
    臺灣士林地方檢察署檢察官以111年度偵字第1883號為不訴
    處分確定。扣案如附表所示之物，均屬違禁物，爰依法聲請
    裁定宣告沒收銷燬等語。
二、按違禁物或專科沒收之物得單獨宣告沒收，刑法第40條第2
    項定有明文；查獲之第一級、第二級毒品及專供製造或施用
    第一級、第二級毒品之器具，不問屬於犯罪行為人與否，均
    沒收銷燬之，毒品危害防制條例第18條第1項前段亦有明定
    。而甲基安非他命為毒品危害防制條例第2條第2項第2款及
    其附表所定之第二級毒品，依同條例第11條第2項規定，不
    得持有，屬違禁物甚明，自得依法聲請單獨宣告沒收。又得
    諭知沒收並銷燬之者，以查獲之毒品及專供製造或施用毒品
    之器具為限，固不及於毒品之外包裝，惟若外包裝與沾附之
    毒品無法析離，自應將外包裝併該毒品諭知沒收並銷燬（最
    高法院94年度台上字第6213號判決意旨參照）。
三、經查：
　㈠被告於民國110年12月29日23時40分許，在新北市○○區○○路○
    段0號前，為警查獲持有甲基安非他命等物，因而涉犯毒品
    危害防制條例第11條第2項持有第二級毒品罪嫌案件，經臺
    灣士林地方檢察署檢察官以111年度偵字第1883號為不起訴
    處分確定，有上開不起訴處分書、臺灣高等法院被告前案紀
    錄表各1 份在卷可稽。
　㈡扣案如附表所示之物，經送臺北榮民總醫院以氣相層析質譜
    儀法鑑定結果，均檢出含第二級毒品甲基安非他命成分，重
    量則如附表所示，有臺北榮民總醫院111年2月15日北榮毒鑑
    字第C0000000號毒品成分鑑定書㈠、111年2月15日北榮毒鑑
    字第C0000000號毒品成分鑑定書㈡、111年2月15日北榮毒鑑
    字第C0000000號毒品成分鑑定書、111年2月15日北榮毒鑑字
    第C0000000號毒品成分鑑定書等件存卷可佐（臺灣士林地方
    檢察署111年度偵字第1883號卷第305至309、333頁），是扣
    案如附表所示之物確為毒品危害防制條例第2條第2項第2款
    及其附表所示之第二級毒品甲基安非他命無訛，為違禁物，
    不問屬於犯罪行為人與否，均應依毒品危害防制條例第18條
    第1項前段之規定，宣告沒收銷燬之；包裝上開毒品之包裝
    袋，因其上殘留之毒品難以析離，且無析離之實益與必要，
    應視同毒品一併宣告沒收銷燬。是聲請人之聲請，於法核無
    不合，應予准許。至該毒品送鑑耗損之部分，既已滅失，自
    無庸宣告沒收銷燬，附此敘明。
據上論斷，依刑事訴訟法第455條之36第2項，毒品危害防制條例
第18條第1項前段，刑法第40條第2項，裁定如主文。
中    華    民    國   111    年     9    月     15   日
                  刑事第三庭  法  官  黃 瀞 儀
以上正本證明與原本無異。
如不服本裁定，應於收受送達後5 日內向本院提出抗告狀。
因疫情而遲誤不變期間，得向法院聲請回復原狀。
                              書記官  謝 佳 穎　　　　　
中　　華　　民　　國　　111 　年　　9 　　月　　16　　日



附表
 名稱 檢驗結果 含第二級毒品甲基安非他命成分之白色或透明晶體1 包（含無法析離之包裝袋1 只）（檢體編號：C0000000-0，編號1） ①臺北榮民總醫院111年2月15日北榮毒鑑字第C0000000號毒品成分鑑定書㈠⒉ ②檢驗結果含第二級毒品甲基安非他命成分（毛   重：0.4636公克，淨重：0.2517公克，取樣0.0020公克，驗餘淨重：0.2497公克） 含第二級毒品甲基安非他命成分之白色或透明晶體1 包（含無法析離之包裝袋1 只）（檢體編號：C0000000-0，編號2） ①臺北榮民總醫院111年2月15日北榮毒鑑字第C0000000號毒品成分鑑定書㈠⒉ ②檢驗結果含第二級毒品甲基安非他命成分（毛重：0.3576公克，淨重：0.1451公克，取樣0.0019公克，驗餘淨重：0.1432公克） 含第二級毒品甲基安非他命成分之白色或透明晶體1 包（含無法析離之包裝袋1 只）（檢體編號：C0000000-0，編號3） ①臺北榮民總醫院111年2月15日北榮毒鑑字第C0000000號毒品成分鑑定書㈡⒉ ②檢驗結果含第二級毒品甲基安非他命成分（毛重：0.9069公克，淨重：0.6861公克，取樣0.0022公克，驗餘淨重：0.6839公克） 含第二級毒品甲基安非他命成分之白色或透明晶體1 袋（含無法析離之包裝袋1 只）（檢體編號：C0000000，編號A） ①臺北榮民總醫院111年2月15日北榮毒鑑字第C0000000號毒品成分鑑定書 ②檢驗結果含第二級毒品甲基安非他命成分（毛重：0.7393公克，淨重：0.5287公克，取樣0.0014公克，驗餘淨重：0.5273公克） 含第二級毒品甲基安非他命成分之白色或透明晶體1 袋（含無法析離之包裝袋1 只）（檢體編號：C0000000，編號4） ①臺北榮民總醫院111年2月15日北榮毒鑑字第C0000000號毒品成分鑑定書 ②檢驗結果含第二級毒品甲基安非他命成分（毛重：1.1518公克，淨重：0.9410公克，取樣0.0016公克，驗餘淨重：0.9394公克）